臺灣高等法院刑事裁定
111年度聲再字第552號
再審聲請人
即受判決人  馬若愚



上列再審聲請人即受判決人因公共危險案件，對於本院110年度
上訴字第2174號，中華民國111年6月1日所為之第二審確定判決
（第一審案號：臺灣桃園地方法院109年度訴字第739號，起訴案
號：臺灣桃園地方檢察署108年度偵字第19319號），聲請再審，
本院裁定如下：
    主  文
再審之聲請駁回。
    理  由
一、再審聲請人即受判決人馬若愚（下稱聲請人）聲請再審意旨
    略以：檢察官以111年度執字第9328號執行所憑之判決（按
    應指本院110年度上訴字第2174號判決，下稱原確定判決）
    適用法條錯誤而有違背法令之處，「放火」與「失火」的名
    詞差別甚大，請法院在當事人合意的範圍內判決，希望以聲
    請人對無故意行為之有罪答辯，取得失火、毀損等較輕刑責
    之判決；關於此事件之新證據部分，本件易燃物是廢棄的垃
    圾回收物品，應不屬於他人所有物，爰提出再審之聲請等語
    。
二、按對於有罪確定判決之救濟程序，依刑事訴訟法規定有「再
    審」及「非常上訴」二種途徑，前者係為原確定判決認定事
    實錯誤而設立之救濟方法，與後者係為糾正原確定判決違背
    法令者有別。是倘所指摘者係關於原確定判決適用法律不當
    之法律上錯誤情形，核屬非常上訴之範疇，並非聲請再審所
    得救濟，如以之為聲請再審之理由，即屬聲請再審之程序違
    背規定，且無從補正，應認其聲請不合法，依刑事訴訟法第
    433條前段規定裁定駁回之。
三、經查：
　㈠聲請人前因公共危險案件，經臺灣桃園地方法院以109年度訴
    字第739號判決認其犯放火燒燬住宅等以外之他人所有物罪
    ，共2罪，各處有期徒刑1年2月，應執行有期徒刑1年6月；
    聲請人不服提起上訴後，本院審酌聲請人於第一審及第二審
    之供述、證人徐美玲、朱錦旗於偵查中及證人江春成、李訓
    豪於第一審審理中之證述、桃園市政府消防局火災原因調查
    鑑定書、現場照片、第一審就現場監視器畫面所為勘驗筆錄
    及監視錄影畫面擷取照片等證據，經相互勾稽為綜合判斷，
    而以110年度上訴字第2174號判決（即原確定判決）駁回上
    訴確定，有各該判決及本院被告前案紀錄表在卷可稽。
　㈡聲請人固對原確定判決聲請再審，主張原確定判決適用刑法
    第175條第1項放火燒燬住宅等以外之他人所有物罪，而未適
    用同法中刑責較輕之失火、毀損等其他罪名，故有法條適用
    之違誤等語。然觀諸本件聲請再審意旨所指摘之理由，無非
    係「法院應在當事人合意或聲請人有罪答辯之範圍內為判決
    」及「本件易燃物應不屬於他人所有物」兩者，前者顯非原
    確定判決有何事實認定錯誤之情形，而係有無違背法令（法
    院有無逾越得判決之範圍）之問題；又後者雖被聲請人歸類
    為「新證據」，惟依原確定判決理由欄貳、一、㈠⒎所載「…
    又自己所有之物以外之物，均為刑法上所指他人之物，是即
    令放火燒燬無主物，亦應視為放火燒燬他人之物」等語，可
    知此部分屬法院就構成要件該當性為涵攝時所持之法律見解
    ，仍係有無違背法令之問題。是聲請人執以聲請再審之理由
    ，實質上均屬非常上訴之範疇，而非聲請再審程序所得審究
    。
四、綜上所述，本件再審之聲請為不合法，且無從補正，應予駁
    回。又其聲請顯非適法，故無依刑事訴訟法第429條之2前段
    規定行通知到場及聽取意見程序之必要，併予敘明。
據上論斷，應依刑事訴訟法第433條前段，裁定如主文。
中　　華　　民　　國　　111 　年　　11　　月 　 9 　　日
                  刑事第四庭    審判長法　官  林柏泓
　　　　　　　　　　　　　　　　　　  法　官  錢衍蓁
　　　　　　　　　　　　　　　　　　  法　官  吳元曜
以上正本證明與原本無異。
如不服本裁定，應於收受送達後五日內向本院提出抗告狀。
                                      書記官  黃亮潔
中　　華　　民　　國　　111 　年　　11　　月　　10　　日